【裁判字號】    99,訴,423
【裁判日期】    990505
【裁判案由】    違反毒品危害防制條例
【裁判全文】
臺灣彰化地方法院刑事判決              99年度訴字第423號
公  訴  人  臺灣彰化地方法院檢察署檢察官
被      告  甲○○
上列被告因違反毒品危害防制條例案件，經檢察官提起公訴（99
年度毒偵字第316 號），於本院準備程序中，被告就被訴事實為
有罪之陳述，經裁定改行簡式審判程序，本院判決如下：
    主  文
甲○○施用第一級毒品，累犯，處有期徒刑玖月；扣案之海洛因
壹包（驗餘淨重零點壹零參伍公克）沒收銷燬之。又施用第二級
毒品，累犯，處有期徒刑陸月。應執行有期徒刑壹年貳月，扣案
之海洛因壹包（驗餘淨重零點壹零參伍公克）沒收銷燬之。
    犯罪事實
一、甲○○前於民國88年間，因施用第一、二級毒品案件，經本
    院裁定送觀察、勒戒後，認有繼續施用毒品之傾向，復經本
    院以88年度毒聲字第4936號裁定令入戒治處所施以強制戒治
    ，並以89年度毒聲字第1863號裁定停止戒治付保護管束，於
    89年4 月21日停止戒治出所，嗣於89年11月9 日保護管束期
    滿未經撤銷，視為執行完畢，並由臺灣彰化地方法院檢察署
    檢察官以89年度戒毒偵字第1427、1428、1429號為不起訴處
    分確定。復於上開強制戒治執行完畢釋放後5 年內之94年間
    ，因施用第一、二級毒品案件，經本院以94年度訴字第793
    號判決判處有期徒刑8 月、4 月，合併定應執行有期徒刑10
    月確定（第1 案）；且因竊盜案件，經本院以94年度易字第
    609 號判決判處有期徒刑8 月確定（第2 案），前揭第1 案
    與第2 案之罪，經本院以95年度聲字第62號裁定應執行有期
    徒刑1 年5 月，嗣入監執行，於96年1 月18日執行完畢。
二、詎其仍未戒除毒癮，復基於施用第一級毒品海洛因之犯意，
    於99年2 月12日13時許，在其位於彰化縣福興鄉○○村○○
    路○段495 巷130 號住處，以將第一級毒品海洛因摻水置入
    針筒內注射血管之方式，施用第一級毒品海洛因1 次。另基
    於施用第二級毒品甲基安非他命之犯意，於99年2 月12日某
    時，在其前揭住處，以將第二級毒品甲基安非他命放入玻璃
    球內燒烤吸其煙霧之方式，施用第二級毒品甲基安非他命1
    次。嗣於99年2 月14日晚上9 時50分許，在彰化縣福興鄉○
    ○村○○路139 號「丁丁藥局」對面空地，因形跡可疑為警
    盤檢查獲，並扣得第一級毒品海洛因1 包（淨重0.1066公克
    ，驗餘淨重0.1035公克），且經徵得同意採集其尿液送驗，
    結果呈嗎啡、甲基安非他命陽性反應，而查悉上情。
三、案經彰化縣警察局鹿港分局報請臺灣彰化地方法院檢察署檢
    察官偵查起訴。
    理  由
一、按除被告所犯為死刑、無期徒刑、最輕本刑為3 年以上有期
    徒刑之罪或高等法院管轄第1 審案件者外，於前條第1 項程
    序進行中，被告先就被訴事實為有罪之陳述時，審判長得告
    知被告簡式審判程序之旨，並聽取當事人、代理人、辯護人
    及輔佐人之意見後，裁定進行簡式審判程序；除簡式審判程
    序及簡易程序及第376 條第1 款、第2 款所列之罪之案件外
    ，第1 審應行合議審判，刑事訴訟法第273 條之1 第1 項、
    第284 條之1 分別定有明文。本件被告甲○○所涉係死刑、
    無期徒刑、最輕本刑為3 年以上有期徒刑之罪或高等法院管
    轄第1 審案件以外之罪，並於本院行準備程序時就被訴事實
    為有罪之陳述，本院合議庭依前揭規定，經評議結果，裁定
    改由受命法官獨任行簡式審判程序。
二、上開犯罪事實，業據被告甲○○於本院審理時坦承不諱，且
    被告為警採集尿液送驗結果，確呈嗎啡及甲基安非他命陽性
    反應，此有彰化縣警察局鹿港分局委託檢驗尿液代號與真實
    姓名對照表及詮昕科技股份有限公司於99年3 月8 日出具之
    濫用藥物尿液檢驗報告各1 紙附卷可稽。又扣案之白色粉末
    1 包，經檢驗結果，確含海洛因成份（淨重0.1066公克，驗
    餘淨重0.1035公克），此有行政院衛生署草屯療養院鑑定書
    1 紙在卷可參，此外復有該海洛因1 包扣案可資佐證，足徵
    被告之自白確與事實相符，堪以採信。本件事證明確，被告
    上開犯行洵堪認定，應依法論科。
三、按修正毒品危害防制條例就施用毒品者，僅於「初犯」及「
    5 年後再犯」二種情形，有其追訴條件之限制，即須於初犯
    經觀察、勒戒或強制戒治釋放後，5 年內均無施用毒品之行
    為，始能認其前所實施之觀察、勒戒或強制戒治已足遮斷毒
    癮，而得於5 年後再犯時，再予適用初犯之規定，重行觀察
    、勒戒等程序；倘5 年內已經再犯，被依法追訴處罰，縱其
    第3 次（或第3 次以上）施用毒品之時間在初犯釋放5 年以
    後，即與「5 年後再犯」之情形有別，且因已於「5 年內再
    犯」，顯見其再犯率甚高，原實施觀察、勒戒或強制戒治，
    已無法收其實效，而無5 年戒斷期之存在，自無再經觀察、
    勒戒及強制戒治之必要，應由檢察官逕行起訴，此有最高法
    院95年度臺非字第59、65號判決及95年度第7 次刑事庭會議
    及97年度第5 次刑事庭會議決議意旨足供參照。查本件被告
    前於88年間，因施用第一、二級毒品案件，經本院裁定送觀
    察、勒戒後，認有繼續施用毒品之傾向，復經本院以88年度
    毒聲字第4936號裁定令入戒治處所施以強制戒治，並以89年
    度毒聲字第1863號裁定停止戒治付保護管束，於89年4 月21
    日停止戒治出所，嗣於89年11月9 日保護管束期滿未經撤銷
    ，視為執行完畢，並由臺灣彰化地方法院檢察署檢察官以89
    年度戒毒偵字第1427、1428、1429號為不起訴處分確定。復
    於上開強制戒治執行完畢釋放後5 年內之94年間，因施用第
    一、二級毒品案件，經本院以94年度訴字第793 號判決判處
    有期徒刑8 月、4 月，合併定應執行有期徒刑10月確定等情
    ，有臺灣彰化地方法院檢察署刑案資料查註紀錄表及臺灣高
    等法院被告前案紀錄表各1 份在卷可考，則其再犯本件施用
    第一、二級毒品犯行，按諸前揭說明，即與5 年後再犯之情
    形有別，自應逕行追訴。
四、核被告甲○○所為，係犯毒品危害防制條例第10條第1 項、
    第2 項之施用第一級、第二級毒品罪。被告持有第一、二級
    毒品進而施用，其持有第一、二級毒品之低度行為，應各為
    其施用第一、二級毒品之高度行為吸收，不另論罪。被告所
    犯施用第一級毒品海洛因及施用第二級毒品甲基安非他命之
    犯行，犯意各別，應予分論併罰。又被告有上開犯罪事實欄
    所載之前科紀錄，有臺灣高等法院被告前案紀錄表、臺灣彰
    化地方法院檢察署刑案資料查註紀錄表各1 份在卷可憑，其
    於有期徒刑執行完畢後，5 年內故意再犯本件有期徒刑以上
    之罪，均為累犯，應分別依刑法第47條第1 項之規定加重其
    刑。爰審酌被告之素行，及其施用毒品之動機、目的、方法
    、不知珍惜身體、施用毒品所生危害，暨其犯後於本院審理
    時始坦承有施用甲基安非他命之犯行等一切情狀，分別量處
    如主文所示之刑，並定其應執行刑，以示懲儆。另扣案之海
    洛因1 包（驗餘淨重0.1035公克），係屬第一級毒品，應依
    毒品危害防制條例第18條第1 項前段之規定沒收銷燬之。
據上論斷，應依刑事訴訟法第273 條之1 第1 項、第299 條第1
項前段，毒品危害防制條例第10條第1 項、第2 項、第18條第1
項前段，刑法第11條、第47條第1 項、第51條第5 款，判決如主
文。
本案經檢察官趙冠瑋到庭執行職務。
中    華    民    國    99    年    5     月    5     日
                        刑事第七庭    法  官  郭麗萍
以上正本證明與原本無異。
如不服本判決應於收受判決後10日內向本院提出上訴書狀，並應
敘述具體理由；其未敘述上訴理由者，應於上訴期間屆滿後20日
內向本院補提理由書（均須按他造當事人之人數附繕本）「切勿
逕送上級法院」。
中    華    民    國    99    年    5     月    5     日
                                      書記官  吳冠慧
附錄本案論罪科刑法條全文：
毒品危害防制條例第10條
施用第一級毒品者，處 6 月以上 5 年以下有期徒刑。
施用第二級毒品者，處 3 年以下有期徒刑。

司法院資訊處製作；財團法人民間司法改革基金會備份。
